【裁判字號】    89,簡上,94
【裁判日期】    890720
【裁判案由】    違反就業服務法
【裁判全文】
臺灣彰化地方法院刑事判決                          八十九年度簡上字第九四號
    上  訴  人
    即  被  告  全亞泰股份有限公司
    上訴人即被告
    兼右公司代表人  乙○○
    上訴人即被告    甲○○
右列上訴人因違反就業服務法案件，不服本院八十八年度彰簡字第七０八號八十九年
三月十五日第一審判決（聲請案號：八十八年度偵字第二二四三、八六六二號），本
院管轄第二審合議庭判決如左︰
    主   文
原判決撤銷。
全亞泰股份有限公司之代表人，因執行業務違反雇主不得未經許可聘僱他人所申請聘
僱之外國人之規定，其聘僱人數為二人以上，處罰金新台幣捌萬元。
乙○○、甲○○共同違反雇主不得未經許可聘僱他人所申請聘僱之外國人之規定，其
聘僱人數為二人以上，各處罰金新台幣肆萬元，如易服勞役，均以新台幣玖佰元即銀
元佰元折算壹日。
      事    實
一、乙○○係設於彰化縣伸港鄉○○村○○○路五十號全亞泰股份有限公司（下簡稱
    全亞泰公司）之代表人，明知雇主不得未經許可聘僱他人所申請聘僱之外國人，
    竟因執行全亞泰公司業務之需要，與其妻甲○○基於共同犯意之聯絡，於民國八
    十八年二月十日，用全亞泰公司名義，以日薪台幣（下同）五百五十元之價格，
    聘僱由甲○○名義以監護工名目申請聘僱入境之泰國籍ＰＲＯＭＳＥＮＡ  ＰＨ
    ＯＮＧＳＲＩ、及菲律賓籍ＲＥＹＥＳ  ＣＲＩＳＴＹ  ＭＡＮＡＬＡＳＴＡＳ
    二名外國人，在上址公司內從事文具包裝工作。嗣於同日十六時許，經警於上揭
    處所查獲。
二、案經彰化縣警察局和美分局移送（乙○○、甲○○部分）及臺灣彰化地方法院檢
    察署檢察官自動檢舉（全亞泰公司部分）偵查起訴。
    理    由
一、右揭事實，業據被告乙○○、甲○○於警訊中坦承不諱，核與證人即被告所聘僱
    之泰國籍及菲律賓籍二名外國人於警訊時所供相符，並有經濟部公司執照、外僑
    居留證、居留外僑作業外勞詳細資料等件可參，事證明確，被告等於審理中辯稱
    當日伊等二人不在家，係該二名外勞自行前往幫忙云云，核屬事後翻異飾卸之詞
    ，不足採信，其等犯行洵堪認定。
二、被告乙○○執行全亞泰公司業務以公司名義聘僱被告即其妻甲○○名義申請聘僱
    之外國人，該二名外勞係由被告甲○○帶往公司工作，為上揭二名外籍勞工於警
    訊中供明在卷，核被告乙○○、甲○○二人均係違反就業服務法第五十三條第三
    款規定，被告二人間互有犯意聯絡及行為分擔，均為共同正犯。其等聘僱人數為
    二人，應依同法第五十八條第一項後段論處，被告全亞泰公司併應依同條第二項
    規定科罰。原審對被告予以論罰科刑，固非無見，上訴人即被告以該二名外勞係
    自行前往工作云云提起上訴，亦非有據；惟原審判決就被告全亞泰公司及被告乙
    ○○論罪之主文均漏載「未經許可」乙詞及被告乙○○主文部分復贅載「法人之
    代表人，因執行業務」等詞，核與法條規定有異，殊有不當；又被告乙○○與甲
    ○○二人既為相同罪名之共同正犯，乃論罪主文內容竟為互異，亦有未洽；再本
    件既認定被告等僅非法聘僱外勞工作一日，乃論處被告乙○○、甲○○二人各達
    八萬元、十二萬元之罰金，稍嫌偏重，上訴意旨雖未指摘及此，然原判決既有上
    述違誤，自應由本院將原判決撤銷改判。爰審酌被告等犯罪之動機、方法、手段
    、所生危害暨犯後態度與其僱佣期間不長等一切情狀，分別量處如主文所示之刑
    ，及諭知被告乙○○、甲○○罰金易服勞役之折算標準，以示懲儆。
據上論斷，應依刑事訴訟法第四百五十五條之一第一項、第三項、第三百六十九條第
一項前段、第三百六十四條、第二百九十九條一項前段，就業服務法第五十八條第一
項後段、第二項，刑法第十一條前段、第二十八條、第四十二條第二項，罰金罰鍰提
高標準條例第二條，現行法規所定貨幣單位折算新台幣條例第二條，判決如主文。
本案經檢察官孫治遠到庭執行職務。
中      華      民      國      八十九    年    七      月      二十    日
                             台灣彰化地方法院刑事第二庭
                                        審判長法官  林  欽  章
                                        法      官  蔡  紹  良
                                        法      官  洪  榮  謙
右正本證明與原本無異。
如不服本判決，應於判決送達後十日內向本院提出上訴狀( 須附繕本 )。
告訴人或被害人對於判決如有不服具備理由請求檢察官上訴者，其上訴期間之計算係
以檢察官收受判決正本之日期為準。
                                        法院書記官  謝  鈴  玉
中      華      民      國      八十九    年    七      月    二十五    日
就業服務法第五十八條
違反第五十三條第一款、第二款或第三款規定，其聘僱或留用人數為一人者，處六月
以下有期徒刑、拘役或科或併科新臺幣九萬元以下罰金；其聘僱或留用人數為二人以
上者，處三年以下有期徒刑、拘役或科或併科新臺幣三十萬元以下罰金。
法人之代表人、法人或自然人之代理、受雇人或其他從業人員，因執行業務犯前項之
罪者，除處罰其行為人外，對該法人或自然人亦科以前項之罰金。
就業服務法第五十三條
雇主不得有左列行為：
一、聘僱或留用未經許可或許可失效之外國人。
二、以本人名義聘僱外國人為他人工作。
三、未經許可聘僱或留用他人所申請聘僱之外國人。
四、指派所聘僱之外國人從事申請許可以外之工作。


司法院資訊處製作；財團法人民間司法改革基金會備份。
